臺北高等行政法院裁定
　　　　　　　　　　　　　92年度訴字第04537號
原　　　告　甲○○
被　　　告　臺北市稅捐稽徵處
代　表　人　乙○○（處長）
上列當事人間因地價稅事件，原告不服台北市政府中華民國92年
10月1日府訴字第09221541300號訴願決定，提起行政訴訟。本院
判決如下：
　　主  文
原告之訴駁回。
訴訟費用由原告負擔。
　　理  由
一、按原告之訴有訴訟標的為確定判決或和解之效力所及者，行
    政法院應以裁定駁回之，行政訴訟法第107條第1項第9款定
    有明文。
二、本件原告起訴意旨略以：原告所有之坐落台北市○○區○○
    段4小段194、448、455之2地號3筆土地，被告就民國（下同
    ）79、81、82、85、86、87年度重復核定地價稅，原告因發
    現新證據，乃依憲法第15條、訴願法第1、2條及行政訴訟法
    第4、5條之規定，訴請撤銷更正訴願決定、復查決定、原處
    分及繳款書，並退還超收款及償補利息云云。
三、經查，原告前曾就前揭土地71年至89年之地價稅，向被告請
    求返還溢繳之地價稅1,239,683元、加徵利息及滯納金暨自
    繳稅日起至清償日止之利息，經被告否准後即提起訴願及行
    政訴訟，並經最高行政法院於91年7月18日以91年度判字第
    1269號判決駁回原告之訴確定在案，此有上開判決書附於原
    處分卷可稽。又查，原告就同一訴訟標的，向本院提起撤銷
    訴訟，亦經本院於92年5月2日以90年度訴字第5584號裁定，
    依行政訴訟法第107條第1項9款之規定駁回其起訴，此亦有
    上開裁定附於原處分卷可稽。再查，原告復於91年1月2日撰
    具「訴願書」，再度為相同之請求，經台北市政府核認係對
    稅額不服，移請被告改依復查程序處理；被告以91年8月13
    日北市稽法乙字第09163 144300號復查決定不予受理；原告
    不服提起訴願，經台北市政府以92年3月13日府訴字第
    0912142 3000號訴願決定撤銷該復查決定，由被告於收受決
    定書之次日起60日內另為處分；被告復以92年6月12日北市
    稽法甲字第09260798300號復查決定不受理。原告仍不服，
    再提起訴願，嗣經台北市政府92年10月1日府訴字第0922154
    1300號訴願決定駁回，乃提起本件行政訴訟，此分別有上開
    復查決定及訴願書附卷可按。核原告係就確定判決效力所及
    之同一訴訟標的，提起本件訴訟，依首揭法條規定，應為上
    開確定判決效力所及，揆之首開說明，其訴自屬不合法，應
    以裁定駁回之。至原告主張發現新證據，提起新救濟云云，
    惟查原告未表明係依何法律依據提起「新救濟」，且亦未見
    原告表明其「新證據」為何，是原告之訴，仍難謂非係就確
    定判決效力所及之同一訴訟標的而提起，附予敘明。
四、依行政訴訟法第107條第1項第9款、第104條、民事訴訟法第
    95條、第78條，裁定如主文。
中　　華　　民　　國　　94　　年　　3　　 月　　24    日
                  第三庭審判長法  官　王　立　杰
                              法  官　胡  方  新
                              法  官　王　碧　芳
上列正本係照原本做成。
如不服本裁定，應於送達後10日內，向本院提出抗告狀（須按他
造人數附繕本）。
中　　華　　民　　國　　94　　年　 　3　　月　 24  　 日
                                書記官 鄭 聚 恩
